臺灣臺中地方法院刑事判決　　　　　　　　　　　　九十三年度訴字第二六三四號
　　公　訴　人　臺灣臺中地方法院檢察署檢察官
　　被　　　告　乙○○
右列被告因違反毒品危害防制條例案件，經檢察官提起公訴（九十三年度毒偵字第三
八七八號），本院合議庭裁定改以簡式審判程序審理，判決如左：
    主  文
乙○○連續施用第一級毒品，處有期徒刑捌月。
    犯罪事實
一、乙○○前因施用毒品案件，經本院以八十七年度毒聲字第四六四號裁定送觀察、
    勒戒後，認無繼續施用毒品之傾向，而由臺灣臺中地方法院檢察署檢察官於八十
    七年七月十七日以八十七年度毒偵字第一一八六六號為不起訴處分確定；又因施
    用毒品案件，經本院以九十年度毒聲字第四四六四號裁定送觀察、勒戒後，認無
    繼續施用毒品之傾向，甫於民國九十二年四月四日執行完畢釋放，並由臺灣臺中
    地方法院檢察署檢察官以九十二年度毒偵緝字第五八號為不起訴處分確定。詎乙
    ○○猶不知戒絕，明知海洛因已列為毒品危害防制條例第二條第二項第一款所稱
    之第一級毒品，竟於觀察、勒戒執行完畢釋放後五年內，另基於施用第一級毒品
    海洛因之概括犯意，於由不詳姓名、年籍之友人處無償取得第一級毒品海洛因後
    ，即自九十三年八月底某日起至同年九月二十四日止，在位於臺中縣某友人住處
    ，以將第一級毒品海洛因粉末摻於香煙內，點燃香煙吸入體內之方式，連續施用
    第一級毒品海洛因多次，平均約每星期施用一次。嗣於九十三年九月二十四日凌
    晨一時四十五分許，在臺中市○區○○街與中華路口停車場為警查獲。
二、案經臺中市警察局第五分局報告臺灣臺中地方法院檢察署檢察官偵查起訴。
    理  由
一、訊據被告乙○○對於在右揭時、地，連續多次非法施用第一級毒品海洛因之事實
    供承不諱，且被告於九十三年九月二十四日為警查獲時所採集之尿液，經分別送
    中山醫學大學附設醫院檢驗科藥物檢測中心及詮昕科技股份有限公司檢驗結果，
    均呈嗎啡陽性反應，有該檢測中心出具之篩檢報告及該公司出具之濫用藥物尿液
    檢驗報告各一紙在卷可稽，足見被告之自白與事實相符，而堪以採信。因而本件
    事證明確，被告連續施用第一級毒品海洛因之犯行堪以認定。
二、被告前因施用毒品案件，經本院以八十七年度毒聲字第四六四號裁定送觀察、勒
    戒後，認無繼續施用毒品之傾向，而由臺灣臺中地方法院檢察署檢察官於八十七
    年七月十七日以八十七年度毒偵字第一一八六六號為不起訴處分確定；又因施用
    毒品案件，經本院以九十年度毒聲字第四四六四號裁定送觀察、勒戒後，認無繼
    續施用毒品之傾向，甫於民國九十二年四月四日執行完畢釋放，並由臺灣臺中地
    方法院檢察署檢察官以九十二年度毒偵緝字第五八號為不起訴處分確定，此有臺
    灣臺中地方法院檢察署刑案資料查註紀錄表、臺灣高等法院被告全國前案紀錄表
    及司法院全國線上查詢在監所最新資料報表各一份附卷可參。被告於前案觀察、
    勒戒執行完畢釋放後，五年內再犯施用第一級毒品罪，依法應予論科。
三、查海洛因係毒品危害防制條例第二條第二項第一款所規定之第一級毒品。被告於
    前案觀察、勒戒執行完畢釋放後，五年內再行施用第一級毒品海洛因之行為，核
    係犯同條例第十條第一項之施用第一級毒品罪。其持有毒品之行為，意在供己施
    用，故持有之低度行為，應為施用之高度行為所吸收，不另論罪。被告先後多次
    施用第一級毒品海洛因之犯行，時間緊接，且觸犯構成要件相同之罪，顯係基於
    概括犯意反覆為之，應依刑法第五十六條連續犯之規定，論以一罪，並加重其刑
    。爰審酌被告前因施用毒品犯行，甫經二次觀察、勒戒，竟猶故態復萌，再施用
    毒品海洛因不輟，無視於毒品對於自身健康之戕害及國家對於杜絕毒品犯罪之禁
    令，惡性非輕，惟犯後坦認罪行，足認尚知悔悟等一切情狀，量處如主文所示之
    刑。
四、至扣案之注射針筒一支及生理食鹽水一瓶，被告堅詞否認為其所有，且據九十三
    年九月二十四日查獲被告施用第一級毒品海洛因犯行之警員阮士長於職務報告書
    記載，該等物品係警方於逮捕被告時，在附近草叢查獲，而非自被告身上起出，
    是否確屬被告所有，已非無疑；又前揭職務報告書上記載於查獲當時被告正以注
    射針筒施用第一級毒品，惟查上開扣案之注射針筒仍包裝完好，生理食鹽水亦未
    開封，均尚未使用等情，業據本院於審理時當庭勘驗無誤，由此以觀，堪信被告
    於為警查獲時，應非甫施用第一級毒品海洛因畢；其次，本件被告為警查獲時，
    並無任何第一級毒品海洛因扣案，因此被告顯無可能於查獲當時正擬以扣案之注
    射針筒及生理食鹽水施用第一級毒品海洛因，前揭職務報告謂被告查獲當時正在
    施用第一級毒品海洛因等情，即堪置疑；況據被告於本院審理時供述其係以施用
    第一級毒品海洛因粉末摻於香煙內，點燃香煙吸入體內之方式施用第一級毒品海
    洛因，並非以針筒注射之方式施用；再參以被告既已承認施用第一級毒品海洛因
    之犯行，衡情再無爭執施用之方式或否認扣案之上開物品為其所有之理，是其所
    辯扣案物並非其所有等情，應堪採信。綜上，扣案之注射針筒一支及生理食鹽水
    一瓶既非屬違禁品，又無積極事證足以證明為被告所有供本件犯罪所用之物，爰
    不予宣告沒收，附此敘明。
據上論斷，應依刑事訴訟法第二百七十三條之一第一項、第二百九十九條第一項前段
，毒品危害防制條例第十條第一項、第二十三條第二項，刑法第十一條前段、第五十
六條，判決如主文。
本案經檢察官甲○○到庭執行職務。
中      華      民      國      九十三      年    十一    月    三十    日
                                臺灣臺中地方法院刑事第四庭
                                    法  官  郭  妙  俐
右正本證明與原本無異。
如不服本判決，應於判決送達後十日內向本院提出上訴狀，上訴於臺灣高等法院臺中
分院( 須附繕本 )。
    書記官
中      華      民      國      九十三      年    十二    月      二    日
附錄本案論罪科刑法條全文
毒品危害防制條例第十條
施用第一級毒品者，處六月以上五年以下有期徒刑。
施用第二級毒品者，處三年以下有期徒刑。
